臺灣桃園地方法院刑事判決
111年度易字第519號
公  訴  人  臺灣桃園地方檢察署檢察官 
被      告  繆濬陽

                    籍設臺北市○○區○○路○段000號0樓（臺北○○○○○○○○○）

上列被告因妨害自由等案件，經檢察官聲請簡易判決處刑（111
年度調偵字第324號），本院認不宜以簡易判決處刑（111年度桃
簡字第643號），改依通常程序審理，判決如下：
    主  文
繆濬陽犯誹謗罪，處拘役貳拾日，如易科罰金，以新臺幣壹仟元
折算壹日。緩刑貳年。
    事實及理由
一、犯罪事實要旨：
　　繆濬陽於民國109年12月21日晚間8時15分許，在桃園市○○區
    ○○路0000號來來羊肉爐與友人用餐，明知自己不認識朱永煇
    ，見朱永煇及王詩瑋另在他桌用餐，竟意圖散布於眾，基於
    公然侮辱及誹謗之犯意，向王詩瑋表示朱永煇「欠錢不還」
    、「他躲很久了啦」、「他欠地下錢莊一筆錢」、「南部人
    為什麼要躲」、「你今天欠我錢就是一件事情了啦」、「我
    連本條，我連借據都能拿出來啦」、「幹你娘機八」等語之
    不實情節，足以貶損朱永煇之名譽及社會評價。
二、下列證據足資認定首揭犯罪事實：
　㈠被告繆濬陽歷次訊問之自白。
　㈡告訴代理人王詩瑋、證人宋文得之證述。
　㈢現場監視器影像、證人王詩瑋提供之手機錄影、本院勘驗筆
    錄及監視器擷圖各1份。
三、論罪科刑：
　㈠核被告所為，係犯刑法309條第1項公然侮辱及刑法第310條第
    1項誹謗罪。被告於上開時、地公然侮辱及誹謗告訴人，係
    為達妨害告訴人名譽之同一犯意，於密接之時地接續為之，
    應論以接續犯之一罪。又被告一行為同時觸犯公然侮辱罪及
    誹謗罪，為想像競合犯，應依刑法第55條前段規定從一重之
    誹謗罪處斷。
　㈡爰以行為人之責任為基礎，審酌被告與告訴人素不相識，竟
    貿然與告訴人尋釁，公然以不實及不雅言語辱罵告訴人，致
    使告訴人名譽貶損，足見自我控制能力欠佳，法治觀念薄弱
    ，所為非是，惟念及其犯後始終坦承犯行，與告訴人於偵查
    中達成和解，同意分期賠償告訴人新臺幣16萬元，然經告訴
    人表示待全部履行才同意撤回告訴之犯後態度，兼衡被告自
    陳高中畢業之學歷、從事空調安裝工作、離婚、與子女同住
    、家庭經濟狀況普通之生活狀況（本院易卷第60頁）等一切
    情狀，量處如主文所示之刑，並諭知易科罰金之折算標準。
　㈢又被告前未曾因故意犯罪受有期徒刑以上刑之宣告，其因一
    時失慮而犯本罪，犯後坦承犯行，並與告訴人於偵查中達成
    和解並已履行部分賠償，尚見被告彌補犯罪損害之悔意，惟
    因告訴人表明要待被告全部履行賠償才願意撤回告訴，堪認
    其經此偵、審程序及刑之宣告後，應能知所警惕，本院認為
    前揭所宣告之刑，以暫不執行為適當，依刑法第74條第1項
    第1款，宣告緩刑2年。又本案既非在本院審理中達成和解，
    本院認並無將該和解條件訂為本案緩刑負擔之條件必要，附
    此敘明。
四、聲請簡易判決處刑意旨另以被告同時作勢要攻擊朱永煇，以
    此加害生命、身體之事，使朱永煇心生畏懼，致生危害於安
    全，並基於強制之犯意，徒手捶向朱永煇所用餐之桌面，作
    勢將桌面翻覆，並不斷向前靠近朱永煇要阻止朱永煇離去，
    以此等強暴方式妨害朱永煇自由離去之權利，所幸在場之人
    王詩瑋出面阻止，始未得逞，因認被告亦涉犯刑法第305條
    恐嚇危安、同法第304條第2項、第1項強制未遂等罪嫌等語
    ，惟此部分經本院勘驗現場監視器及證人王詩瑋現場錄影，
    認被告與告訴人對話過程中，被告僅有拍一下桌並作勢往告
    訴人處靠近後經證人王詩瑋攔阻，告訴人遂先行離開現場，
    留下證人王詩瑋在現場跟被告交談。全程未見被告有要將桌
    面翻覆或要攻擊告訴人的行為等情，有本院勘驗筆錄在卷可
    稽（本院易卷第32頁），是被告所為是否客觀上足使一般人
    心生畏懼及係惡害告知，實非無疑，復無從以靠近告訴人即
    可推估被告係要阻止告訴人離去而已著手，是上開部分均無
    積極證據佐證，自難認被告有此部分犯行之確信，本應為無
    罪之諭知，惟被告此部分所為，與前揭經本院論罪科刑之犯
    行間，有想像競合犯之裁判上一罪關係，爰不另為無罪之諭
    知。
四、依刑事訴訟法第452條、第299條第1項前段，逕以簡易判決
    如主文所示之刑。
五、如不服本判決，得自收受送達之翌日起20日內向本院提出上
     訴狀，上訴於本院第二審合議庭。（須附繕本）
六、本案經檢察官劉玉書、方勝詮聲請簡易判決處刑、檢察官劉
    哲名到庭執行職務。
中　　華　　民　　國　　111 　年　　9 　　月　　19　　日
                  刑事第十五庭  法  官  林岷奭
以上正本證明與原本無異。
如不服本判決應於收受判決後20日內向本院提出上訴書狀，並應
敘述具體理由。其未敘述上訴理由者，應於上訴期間屆滿後20日
內向本院補提理由書(均須按他造當事人之人數附繕本)「切勿逕
送上級法院」。 
　　　　　　　　　　　　　　　  書記官　林慈思　　　　　
中　　華　　民　　國　　111 　年　　9 　　月　　20　　日
附錄本案論罪科刑法條全文：
中華民國刑法第309條
公然侮辱人者，處拘役或9千元以下罰金。
以強暴犯前項之罪者，處1年以下有期徒刑、拘役或1萬5千元以
下罰金。
中華民國刑法第310條
意圖散布於眾，而指摘或傳述足以毀損他人名譽之事者，為誹謗
罪，處1年以下有期徒刑、拘役或1萬5千元以下罰金。
散布文字、圖畫犯前項之罪者，處2年以下有期徒刑、拘役或3萬
元以下罰金。
對於所誹謗之事，能證明其為真實者，不罰。但涉於私德而與公
共利益無關者，不在此限。